【裁判字號】    90,交聲,1067
【裁判日期】    901228
【裁判案由】    交管條例聲異
【裁判全文】
臺灣板橋地方法院交通事件裁定                    九十年度交聲字第一○六七號
    原處分機關  交通路公路局臺北區監理所
    異  議  人
    即受處分人  甲○○
右列異議人即受處分人因違反道路交通管理處罰條例案件，對於交通部公路局臺北區
監理所九十年十月三十日所為之處分（原處分案號：北監六字第裁四○－Ｃ0000
0000號），聲明異議，本院裁定如左：
    主  文
異議駁回。
    理  由
一、聲明異議意旨詳如聲明異議狀所載（如附件）。
二、按汽車駕駛人飲用酒類或其他類似物後其吐氣所含酒精濃度超過每公升○‧二五
    毫克或血液中酒精濃度超過百分之○‧○五以上者，不得駕車；又汽車駕駛人，
    駕駛汽車經測試檢定酒精濃度超過規定標準者，處新臺幣一萬五千元以上六萬元
    以下罰鍰，並當場禁止其駕駛及吊扣其駕駛執照一年，道路交通安全規則第一百
    十四條第二款、道路交通管理處罰條例第三十五條第一項第一款分別定有明文。
三、查本件異議人即受處分人甲○○，於民國九十年八月五日上午七時四十五許，駕
    駛車號Ｕ三－六八六號營業小客車，行經臺北縣蘆州市○○路三二三巷一五八之
    四號前時，因車禍肇事，經警測試呼氣酒精濃度達每公升○‧四五毫克，超過每
    公升○‧二五毫克規定標準之違規事實，有酒精測試單影本一紙在卷可證。異議
    人雖具狀辯稱：伊雖於當日凌晨四時許有喝酒，惟只喝兩罐臺灣啤酒，且至同日
    凌晨六時許始再駕車營業，其後伊因與人發生擦撞而被帶回警局做酒測，但其第
    一次酒測因口中吃檳榔，被測為○‧四五毫克，經三小時後再做一次，仍是○‧
    四五毫克，後警員叫伊漱口及喝水再測則為○‧二二毫克，二者差距甚大，警察
    之舉發伊不能心服云云。惟其上開違規事實，業經舉發機關查報函陳：經查甲○
    ○於違規時、地駕駛Ｕ三－六八六號營小客，與林營泰駕ＤＶ－二八九二號自小
    客車雙方肇事，員警現場處理，見甲○○酒味甚濃，經帶回派出所，飲用開水及
    漱口後，方實施酒測，濃度高達每公升○‧四五毫克，顯示超過標準值每公升○
    ‧二五毫克，明顯有酒後過量駕車，經其妹在場佐證，並有簽名為憑，申訴人甲
    ○○陳述，漱口後測得每公升○‧二二毫克，純係推卸之詞等語明確，此有臺北
    縣警察局蘆州分局九十年九月十四日蘆警交裁字第二三九六五號函影本一紙在卷
    可按，況本件舉發警員與異議人素不相識，亦無仇怨，其執行公務，自無任意誣
    陷異議人之理可言，是異議人上開所辯，應不足採，亦不足以卸免其責。從而，
    原處分機關據以援引上開規定，裁處罰鍰新臺幣三萬四千五百元，並吊扣駕駛執
    照十二個月，並無不當。本件異議為無理由，應予駁回。
四、據上論斷，應依道路交通案件處理辦法第十九條，裁定如主文。
中      華      民      國    九十      年     十二     月    二十八    日
      臺灣板橋地方法院交通法庭
                                          法  官  彭  全  曄
右正本證明與原本無異
如不服本裁定應於送達後五日內向本院提出抗告狀
                                          書記官  梁  宜  庭
中      華      民      國    九十一    年     一       月      三      日


司法院資訊處製作；財團法人民間司法改革基金會備份。
